hr-HR: Vrsta upravljanja naslonjačem: Upravljanje putem aplikacije; Električna upravljačka ploča s gumbima; Ručna poluga; Jezičak za povlačenje; Potiskivanje unatrag; Preklopni prekidač; Ploča osjetljiva na dodir; Žičani daljinski upravljač; Bežični daljinski upravljač; Ostalo
sv: Typ av kontroll för vilfåtölj: App-styrning; Elektrisk knappanel; Manuell spak; Dragflik; Push-back; Vippströmbrytare; Pekskärm; Trådbunden fjärrkontroll; Trådlös fjärrkontroll; Övrigt
nl: Fauteuil bedieningstype: App-bediening; Elektrisch knoppenpaneel; Handmatige hendel; Treklus; Push-back; Tuimelschakelaar; Touchpaneel; Bedrade afstandsbediening; Draadloze afstandsbediening; Overig
tr: Yatar koltuk kontrol tipi: Uygulama kontrolü; Elektrikli düğme paneli; Manuel kol; Çekme halkası; Arkaya itmeli; Açma/kapatma anahtarı; Dokunmatik panel; Kablolu kumanda; Kablosuz kumanda; Diğer
en: Recliner control type: App control; Electric button panel; Manual lever; Pull tab; Push back; Toggle switch; Touch panel; Wired remote; Wireless remote; Other
ro-RO: Tip de acționare al fotoliului rabatabil: Control din app; Panou electric cu butoane; Manetă manuală; Clapetă de tragere; Împingere pe spate; Comutator; Panou tactil; Telecomandă cu fir; Telecomandă fără fir; Altele
da: Betjeningstype for lænestol: App-styring; Elektrisk knappanel; Manuelt håndtag; Trækhåndtag; Læn tilbage; Vippekontakt; Touchpanel; Kablet fjernbetjening; Trådløs fjernbetjening; Andet
lt-LT: Atlošiamo krėslo valdymo tipas: Valdymas programėle; Elektrinių mygtukų skydelis; Rankinė svirtis; Traukiamoji ąselė; Atlošiamas spaudžiant; Perjungiklis; Jutiklinis skydelis; Laidinis nuotolinio valdymo pultas; Belaidis nuotolinio valdymo pultas; Kita
pt-BR: Reclinável controle tipo: Controle por app; Painel de botões elétricos; Alavanca manual; Puxador; Push-back; Chave seletora; Painel sensível ao toque; Controle remoto com fio; Controle remoto sem fio; Outro
vi: Loại điều khiển ghế ngả: Điều khiển qua ứng dụng; Bảng nút điện tử; Cần gạt thủ công; Vấu kéo; Đẩy ra sau; Công tắc gạt; Bảng điều khiển cảm ứng; Điều khiển có dây; Điều khiển không dây; Khác
hu: Relax fotel szabályozójának típusa: Alkalmazásvezérlés; Elektromos gombpanel; Kézi kar; Húzófül; Hátradőlős; Billenőkapcsoló; Érintőpanel; Vezetékes távirányító; Vezeték nélküli távirányító; Egyéb
cs: Typ ovládání polohovacího křesla: Ovládání přes aplikaci; Elektrický panel s tlačítky; Ruční páčka; Zatahovací poutko; Zatlačení opěradla; Páčkový přepínač; Dotykový panel; Kabelové dálkové ovládání; Bezdrátové dálkové ovládání; Ostatní
el: Τύπος χειριστηρίου ανακλινόμενου καθίσματος: Έλεγχος μέσω εφαρμογής; Πάνελ ηλεκτρικών κουμπιών; Χειροκίνητος μοχλός; Λαβή έλξης; Push back; Διακόπτης εναλλαγής; Πάνελ αφής; Ενσύρματο τηλεχειριστήριο; Ασύρματο τηλεχειριστήριο; Άλλο
zh-CN: 躺椅控制类型: App 控制; 电动按钮面板; 手动控制杆; 拉环; 后推; 拨动开关; 触控面板; 有线遥控器; 无线遥控器; 其他
ru: Тип управления креслом-реклайнером: Управление через приложение; Электрическая кнопочная панель; Ручной рычаг; Вытяжное кольцо; Нажатие спиной; Переключатель; Сенсорная панель; Проводной пульт; Беспроводной пульт; Другое
bg-BG: Тип управление на креслото с облегалка: Управление чрез приложение; Електрически панел с бутони; Ръчен лост; Лента за издърпване; С облягане назад; Превключвател; Сензорен панел; Кабелно дистанционно; Безжично дистанционно; Други
pt-PT: Tipo de comando da poltrona reclinável: Controlo por app; Painel de botões elétrico; Alavanca manual; Lingueta de puxar; Pressão para trás; Interruptor basculante; Painel tátil; Comando com fios; Comando sem fios; Outro
sk-SK: Typ ovládania polohovacieho kresla: Ovládanie cez aplikáciu; Elektrický panel s tlačidlami; Manuálna páka; Ťahacie pútko; Zatlačením dozadu; Páčkový prepínač; Dotykový panel; Káblový ovládač; Bezdrôtový ovládač; Iné
it: Tipo di comando reclinabile: Controllo tramite app; Pulsantiera elettrica; Leva manuale; Linguetta; Spinta all’indietro; Interruttore a levetta; Pannello touch; Telecomando cablato; Telecomando wireless; Altro
es: Tipo de control del sillón reclinable reclinable: Control por app; Panel de botones eléctricos; Palanca manual; Tirador; Empuje hacia atrás; Interruptor de palanca; Panel táctil; Control remoto con cable; Control remoto inalámbrico; Otro
th: ประเภทการควบคุมเก้าอี้ปรับเอน: ควบคุมผ่านแอป; แผงปุ่มกดไฟฟ้า; คันโยกแมนนวล; แถบดึง; ดันไปด้านหลัง; สวิตช์สลับ; แผงสัมผัส; รีโมทมีสาย; รีโมทไร้สาย; อื่นๆ
sl-SI: Vrsta krmiljenja počivalnika: Nadzor prek aplikacije; Električna nadzorna plošča z gumbi; Ročna ročica; Potezni jeziček; Potisk nazaj; Preklopno stikalo; Plošča na dotik; Žični daljinec; Brezžični daljinec; Drugo
ko: 등받이 조절 방식: 앱 제어; 전동식 버튼 패널; 수동 레버; 풀 탭; 푸시백; 토글 스위치; 터치 패널; 유선 리모컨; 무선 리모컨; 기타
nb: Kontrolltype for liggestol: App-kontroll; Elektrisk knappepanel; Manuell spak; Drasnor; Skyv tilbake; Vippebryter; Berøringspanel; Kablet fjernkontroll; Trådløs fjernkontroll; Annet
pl: Typ sterowania fotelem rozkładanym: Sterowanie aplikacją; Elektryczny panel z przyciskami; Ręczna dźwignia; Pasek do pociągnięcia; Nacisk oparcia (push-back); Przełącznik; Panel dotykowy; Pilot przewodowy; Pilot bezprzewodowy; Inne
zh-TW: 躺椅控制類型: app 控制; 電動按鈕面板; 手動拉桿; 拉環; 後推式; 撥動開關; 觸控面板; 有線遙控器; 無線遙控器; 其他
de: Steuerungsart für Liegesessel: App-Steuerung; Elektrisches Tastenfeld; Manueller Hebel; Zuglasche; Push-Back; Kippschalter; Touchpanel; Kabelgebundene Fernbedienung; Kabellose Fernbedienung; Sonstige
ja: リクライニングチェア操作タイプ: アプリ制御; 電動ボタンパネル; 手動レバー; プルタブ; プッシュバック; トグルスイッチ; タッチパネル; 有線リモコン; ワイヤレスリモコン; その他
fi: Nojatuolin ohjaustyyppi: Sovellusohjaus; Sähköinen painikepaneeli; Manuaalinen vipu; Vetokahva; Työnnettävä selkänoja; Vipukytkin; Kosketuspaneeli; Langallinen kaukosäädin; Langaton kaukosäädin; Muu
fr: Type de commande du fauteuil inclinable: Contrôle par application; Panneau de boutons électriques; Levier manuel; Languette; Par poussée; Interrupteur à bascule; Panneau tactile; Télécommande filaire; Télécommande sans fil; Autre